【裁判字號】    92,上訴,1124
【裁判日期】    921023
【裁判案由】    毒品危害防制條例
【裁判全文】
臺灣高等法院臺中分院刑事判決                  九十二年度上訴字第一一二四號
    上  訴  人
    被      告  丁○○
    選任辯護人  周啟同律師
右上訴人因毒品危害防制條例案件，不服臺灣彰化地方法院九十一年度訴字第九四九
號中華民國九十二年四月三十日第一審判決（起訴案號：臺灣彰化地方法院檢察署九
十年度毒偵字第四七○九號、九十年度偵字第八二五一號、九十一年度偵字第六四○
號），提起上訴，本院判決如左：
    主      文
原判決撤銷。
丁○○連續販賣第一級毒品，處有期徒刑拾年，扣案之海洛因壹拾玖包（合計淨重壹
拾陸點壹公克）沒收銷燬之、電子磅秤壹個、中型分裝夾鏈袋捌包、小型分裝夾鏈袋
壹包、標示「三仟」空袋貳只、標示「二仟」空袋壹只、標示「半錢」空袋壹只均沒
收、因販賣第一級毒品所得之新臺幣貳萬肆仟元沒收之，如全部或一部不能沒收時，
以其財產抵償之；又連續販賣第二級毒品，處有期徒刑柒年陸月，扣案之安非他命伍
包（合計淨重壹拾壹點零公克）沒收銷燬之、電子磅秤壹個、中型分裝夾鏈袋捌包、
小型分裝夾鏈袋壹包、標示「三仟」空袋貳只、標示「二仟」空袋壹只、標示「半錢
」空袋壹只均沒收、因販賣第二級毒品所得之新臺幣柒仟元沒收之，如全部或一部不
能沒收時，以其財產抵償之；應執行有期徒刑拾柒年，扣案之海洛因壹拾玖包（合計
淨重壹拾陸點壹公克）、安非他命伍包（合計淨重壹拾壹點零公克）均沒收銷燬之、
電子磅秤壹個、中型分裝夾鏈袋捌包、小型分裝夾鏈袋壹包、標示「三仟」空袋貳只
、標示「二仟」空袋壹只、標示「半錢」空袋壹只均沒收，因販賣第一級及第二級毒
品所得共計新臺幣參萬壹仟元沒收之，如全部或一部不能沒收時，以其財產抵償之。
    事      實
一、丁○○（原名謝銘能，綽號「阿能」）前於民國八十九年間因違反槍砲彈藥刀械
    管制條例、傷害及恐嚇等案件，經台灣台北地方法院於九十年七月九日分別判處
    有期徒刑四月、二月及三月，並定應執行刑為七月、併科罰金一萬元確定，有期
    徒刑並於九十年八月七日易科罰金執行完畢（不構成累犯），詎仍不知警惕，明
    知海洛因為毒品危害防制條例第二條第二項第一款之第一級毒品，安非他命為同
    條項第二款之第二級毒品，均不得非法販賣，竟意圖營利，分別基於販賣第一級
    毒品、第二級毒品以營利之概括犯意，分別於不詳時間、地點，分別販入第一級
    毒品海洛因及第二級毒品安非他命（數量均不詳）後，先於九十年二月間起至同
    年六月間止，以其所有0000000000號之行動電話手機一具作為售毒之
    聯絡工具，與戊○○所使用之0000000000號行動電話聯繫購買及約定
    交貨地點後，先後八次在彰化縣大城鄉○○○○○路旁，以每次新台幣（下同）
    三千元之價格，連續販賣第一級毒品海洛因予戊○○。另於九十年七月間，亦以
    其所有0000000000號之行動電話手機一具作為售毒之聯絡工具，與陳
    志陽所使用之0000000000號行動電話聯繫購買及約定交貨地點後，連
    續七次在彰化縣大城鄉○○村○○路陳志陽住家附近，以每包一千元之價格，販
    賣第二級毒品安非他命予陳志陽。嗣因陳志陽、戊○○分別於九十年八月二十八
    日九時三十分許及同年十一月九日十五時四十分許，因施用第一級、第二級毒品
    案件，在彰化縣大城鄉○○村○○路三十三之三號、彰化縣芳苑鄉路上村平上巷
    十二號為警查獲，經由渠等供述，而查悉上情；復於九十年十月二十四日，警方
    偵辦丁○○所使用之車牌號碼八Ｌ－七一八一號自小客車遭強盜一案（台灣彰化
    地方法院檢察署九十年度偵字第七九二五號），於同日二十時許尋獲前揭自小客
    車，初步勘驗採證後，先行拖回警局，旋於翌日詳細採證時，在駕駛座車門扶手
    夾層查獲丁○○所有之第一級毒品海洛因十九包（合計淨重十六點一公克）、第
    二級毒品安非他命五包（合計淨重十一點零公克）及販賣毒品所用或預備之物、
    電子磅秤一個、中型分裝夾鏈袋八包、小型分裝夾鏈袋一包、標示「三仟」空袋
    二只、標示「二仟」空袋一只、標示「半錢」空袋一只，另同時查獲葡萄糖一包
    、玻璃吸食器四支、塑膠杓子一支、玻璃管二支及行動電話二支（已鎖死，無法
    查明電話號碼）等物。
二、案經彰化縣警察局二林分局報請台灣彰化地方法院檢察署檢察官偵查起訴。
    理      由
一、訊據上訴人即被告丁○○，固供承0000000000號之行動電話門號暨車
    牌號碼八Ｌ－七一八一號自小客車確係伊所使用，惟矢口否認有何販賣第一級及
    第二級毒品之犯行，並辯稱：伊不認識陳志陽或戊○○二人，亦未曾與戊○○所
    使用之0000000000號行動電話、陳志陽所使用之000000000
    0號行動電話聯繫過，而0000000000號之行動電話門號，伊使用至九
    十年五月間，之後就將電話出借予謝峻輔至九十年十月間，又警方於九十年十月
    二十四日在其使用之八Ｌ－七一八一號自小客車內查獲之物，除行動電話外，其
    餘均非其所有云云。惟查：
  (一)門號0000000000號之行動電話門號，使用者為被告丁○○，租用起迄
    期間為八十七年二月二十六日至九十一年十月十一日等情，業有台灣大哥大股份
    有限公司九十二年三月四日函送之用戶基本資料（見原審卷第二二○頁），且被
    告亦坦承前開門號確係伊所使用無訛。雖被告辯稱該門號伊僅使用至九十年五月
    、六月，其後即出借予他人使用云云，然查，前開0000000000號之行
    動電話，自九十年五月迄同年十月退租為止，均有使用紀錄，且每個月通話費用
    由一千一百餘元至五千多元不等，此有前揭台灣大哥大股份有限公司所函送之行
    動電話費帳單在卷可參（見原審卷第二二一至二四三頁），而被告曾證稱借予證
    人謝峻輔使用，於證人謝峻輔於九十二年三月二十五日原審調查中亦結證稱伊並
    未曾向被告借用行動電話或手機等語明確後，又改稱不確定借給何人云云，本院
    衡諸常情，被告豈有無故將電話借予他人自負高額通話費用，且又不知借用人之
    理，其上開辯詞顯非事實，上開電話確實均由被告所使用應堪認定。
  (二)證人陳志陽於九十年八月二十八日九時三十分許，因施用第二級毒品，經警持搜
    索票，於其位於彰化縣大城鄉○○村○○路三十三之三號住所查獲，且經採尿送
    驗後，陳志陽尿液中確呈甲基安非他命陽性反應，此據本院調閱九十年度毒偵字
    第三五六五號查明無誤；而證人陳志陽於警訊中證稱：伊所施用之第二級毒品安
    非他命，均係伊主動以0000000000號行動電話聯絡00000000
    00號之行動電話門號購買，每次一千元至二千元等語，又其本不知販售安非他
    命者，經警提示行動電話門號及使用人照片後，方知販售者為被告丁○○，並稱
    二人係以行動電話相互聯絡離陳志陽住家最近之地點交易，九十年七月間曾有多
    次聯繫毒品交易，警方所調閱之通聯紀錄中，有關0000000000號與0
    000000000號行動電話門之通聯紀錄確實是購買毒品之通聯等語（見偵
    字第八二五一號卷第十三頁），並有被告所使用之0000000000號行動
    電話九十年七月間之通聯紀錄附卷可佐（見偵字第八二五一號卷第十九至二六頁
    ）。證人陳志陽於偵查中曾改稱伊不認識被告，並稱警訊中指認被告係因警察說
    0000000000號電話用戶是被告丁○○方予指認，購買毒品時出售者均
    未下車云云，然證人陳志陽於該次偵訊中復確認於九十年七月間，其確有購買安
    非他命之事實，證稱在其住家附近，購買安非他命七、八次，每次購買一小包一
    千元等語（見九十年度偵字第八二五一號卷第四十頁九十一年一月十一日訊問筆
    錄）；稽之證人陳志陽並未否認其以0000000000號行動電話聯絡00
    00000000號行動電話門號約定毒品交易，且由前開通聯紀錄，被告與陳
    志陽迄九十年七月三十一日尚有聯繫，可信證人陳志陽於警訊中陳稱以0000
    000000號行動電話聯絡0000000000號之行動電話門號購買安非
    他命等語，應堪採信，而0000000000號行動電話門號均係由被告個人
    使用，則販售安非他命予證人陳志陽者，可堪確認為被告本人，被告辯稱不識陳
    志陽其人云云，無非乃卸責之詞，自不足採信。至證人陳志陽向被告購買安非他
    命之次數，於警訊中供稱十次，偵查中則稱七、八次，無法為確定之證述，本院
    認證人陳志陽證稱向被告購買安非他命他命之事實應屬明確，證人陳志陽先後證
    稱次數不一致，已不影響被告販賣安非他命與證人陳志陽之事實，惟被告販賣之
    次數，因證人陳志陽先後所證不一，依罪疑唯輕原則，自應以有利於被告之認定
    ，故認定以證人陳志陽於前開偵查所證先後購買七次安非他命為準。
  (三)證人戊○○於九十年十一月九日十五時四十分許，因施用第一級毒品，經警持搜
    索票，於彰化縣芳苑鄉路上村平上巷十二號查獲，且經採尿送驗後，戊○○尿液
    中確呈嗎啡陽性反應，此據本院調閱九十年度毒偵字第四四五九號卷查明無訛。
    又據戊○○於該案警訊中證稱：伊於九十年二月至六月間，曾向綽號「阿能」之
    被告購買海洛因約八、九次，一次購買三千至六千元不等，每次都以其0000
    000000號行動電話聯繫0000000000號，跟「阿能」約定交易時
    間、地點，交易地點大都在彰化縣大城鄉○○○○○路旁等語，同日經移送台灣
    彰化地方法院檢察署，於檢察官初次訊問中亦答稱其曾向「阿能」購買海洛因，
    時間約於九十年二至五月間，向「阿能」買二十七次，每次三至六千元，其係以
    0000000000號行動電話聯繫「阿能」之0000000000號行動
    電話，其警訊中所言均屬實在等語。雖證人戊○○於本案偵查中，改稱：伊警訊
    中所述乃為獲減刑所致，實際為其堂弟謝敏川以其0000000000號行動
    電話向被告購買毒品云云，隨即又自承於九十年六月間，曾以公共電話打被告之
    行動電話向被告購買第一級毒品海洛因二至三次，每次三千元等語（見偵字第八
    二五一號卷第三三頁背面至三四頁），故亦足徵證人戊○○確曾向被告購買毒品
    海洛因。證人戊○○嗣後雖於原審歷次調查中證稱：(1)九十一年九月二十六日調
    查時，否認曾向被告購買毒品，證稱透過其堂弟謝敏川打行動電話與被告聯繫，
    要被告幫其購買毒品，約請被告幫伊購買三、四次，每次三千元，但被告一直未
    將毒品給伊等語；(2)九十二年三月九日證人戊○○因屢傳未到經拘提到案後稱其
    曾於彰化縣芳苑鄉路○村路旁向被告購買二、三次毒品，但被告未將毒品交付；
    (3)同月十一日本院調查時又稱其所施用之毒品乃託其堂弟謝敏川購買，謝敏川有
    告知係向「阿能」買的等語；本院審之證人戊○○於原審上開三次證詞，認：(1)
    證人三次證詞前後不符，且其證稱託被告幫其購買毒品，但被告始終未將毒品交
    付，其仍數次交付購買毒品之款項一節，亦有違常情。(2)又證人所稱之謝敏川者
    早於九十一年八月一日死亡，無從查證，有彰化縣警察局二林分局之函及戶籍謄
    本可參；(3)原審及況本院傳喚承辦戊○○施用毒品案件之員警乙○○到庭，證人
    乙○○均證稱證人稱戊○○於警訊中確實坦承所施用之第一級毒品海洛因係向綽
    號「阿能」之被告所購買，訊問中未曾提及曾經由第三人代為購買，且九十年七
    月二十六日（應係七月二十五日之誤）先查獲被告施用毒品案件後，經由被告行
    動電話通聯紀錄，才查獲證人戊○○之毒品案件，戊○○並指認「阿能」即被告
    丁○○等語（見原審卷第二五三、二五四頁；本院卷第八三至八六頁），足徵證
    人戊○○於警訊之指認應可採信無訛。又證人乙○○於本院質之何以未調取九十
    年二月至六月之電話通聯紀錄時復證稱：「當時沒有調閱二月到六月的通聯紀錄
    ，我們是調閱七月份的通聯紀錄才開始查的。我們是查獲戊○○之前就先調取九
    十年七月份的通聯紀錄，是在十一月份的時候才調閱七月份的通聯紀錄。因為我
    們當時有接獲線報0000000000有毒品交易，才去調閱。----當時負責
    通聯的另外一個同事，我不知道他到底是調幾月份的。因為我們調閱通聯紀錄需
    要經費。可能為了節省經費。可以可能沒有調閱二到六月份的通聯。因為我們事
    先調閱通聯紀錄，查到戊○○買毒品的通聯紀錄，訊問戊○○後，他在警訊中才
    供稱他在二到六月份也有購買毒品，但是我們就沒有再去調閱通聯紀錄。（問：
    問戊○○他明確在警訊中供稱有向阿能購買毒品？）沒有錯。」等語（見本院卷
    第八四至八五頁），本院再審之警方所調取之七月份通聯紀錄（見警訊卷(一)第十
    至十五頁），係於偵辦證人陳志陽施用毒品案件時，證人陳志陽供出購買毒品來
    源所調取，且確實有戊○○、被告所使用之上開兩支行動電話之有多次通聯紀錄
    ，益足徵證人戊○○於警訊所證絕非子虛。被告雖辯稱：警方未調取二至六月份
    之通聯紀錄，無法證明證人戊○○所證為真實云云，惟本院審酌本件警方因調查
    被告販賣與證人陳志陽毒品之案件，調取上開七月份通聯紀錄，因而查得證人戊○○所使用之0000000000號行動電話與被告使用之00000000
    00號行動電話有多次通聯顯有可疑，而於九十年十一月九日查獲證人戊○○施
    用毒品案件中，始訊問證人戊○○毒品來源，始查得本案，故警方雖疏未調取二
    至六月份之通聯紀錄作為佐證，惟證人戊○○上開證詞依前揭說明已足以確保其
    真實，故縱使無上開通聯紀錄足資佐證，已無礙於本院上開審認，亦不足為被告
    有利之認定。又戊○○於前揭九十年度毒偵字第四四五九號一案之警訊、偵查供
    述被告購買海洛因之次數不一，無法為確定之證述，惟參照前述(二)之罪疑唯輕法
    則，自應以較有利於被告之證人戊○○於警訊證稱之向被告購買八次，每次價格
    為三千元為準。
  (四)此外，復有自被告使用之車牌號碼八Ｌ－七一八一號自小客車駕駛座車門扶手夾
    層查獲之尚未販出之第一級毒品海洛因十九包（合計淨重十六點一公克）、第二
    級毒品安非他命五包（合計淨重十一點零公克）及供販賣所用之電子磅秤一個、
    中型分裝夾鏈袋八包、小型分裝夾鏈袋一包、標示「三仟」空袋二只、標示「二
    仟」空袋一只及標示「半錢」空袋一只等物扣案足資佐證，而上開扣案毒品經送
    化驗之結果確係海洛因及安非他命無訛，復有法務部調查局分別出具之鑑定通知
    書各一紙附卷可按（見毒偵字第四七○九號卷第十一頁、原審卷第四三三頁），
    被告若無販賣之實，何以隨車攜帶為數不少之毒品及標示金額及數量之夾鏈袋空
    袋，且參諸前述證人陳志陽之證詞，其與被告交易時，被告均隱身於所駕駛之車
    上，而由車窗將毒品遞出，是前揭於八Ｌ－七一八一號自小客車所扣獲之物品，
    可確信乃被告為供販賣之物。
  (五)至被告雖否認前揭證物為其所有，及被告辯護人以上開證物係違反法定程序取得
    ，不具證據能力云云置辯，然查：
  (1)被告於九十年十月二十四日二十時許，駕駛車牌號碼八Ｌ－七一八一號自小客車
    ，在彰化縣二林鎮○○里○○路溝頭巷與甲○○會面，嗣雙方發生爭執，甲○○
    趁隙將前揭自小客車駛離，旋棄置在二林鎮○○里○○○○路旁，嗣被告經告知
    其母謝廖幼珠，謝廖幼珠再委託鄰居謝春登於同日二十一時許向彰化縣警察局二
    林分局報案，而甲○○於開走被告駕駛之前揭自小客車後，旋即告知洪昭輝其將
    前揭自小客車停放於香田國小，洪昭輝再轉知被告等情，業據本院調閱台灣彰化
    地方法院檢察署九十年度偵字第七九二五號強盜案卷查明（該案業經不起訴處分
    確定）；嗣警方於同日二十二時許發現前開車輛，在場者有被告之兄謝銘坤，隨
    即將車輛拖回二林分局二林派出所作初步查證，此分據二林分局偵查員吳建德、
    被告之兄謝銘坤於原審證述在卷；又警方於翌日對前揭自小客車作進一步之採證
    時，發現駕駛座旁車門扶手面板鬆動，經取下後發現其內有前揭扣案物品及葡萄
    糖一包、玻璃吸食器四支、塑膠杓子一支、玻璃管二支暨被告之駕駛執照、全民
    健康保險卡等物，此亦據二林分局偵查員黃勝裕結證在卷，且有扣押筆錄及照片
    在卷足憑。按依前揭九十年度偵字第七九二五號強盜案卷內資料，甲○○與被告
    之衝突，顯屬偶發而非預謀事件，甲○○自無可能預先蓄意栽贓誣陷被告，而將
    上開毒品置放車內之理。況甲○○事後即告知第三人洪昭輝，並由洪昭輝告知被
    告車輛去處，甲○○若欲入被告於罪，大可直接通知警方，何須經由第三人而大
    費周章，且以扣案之毒品數量，價值不斐，另有電子磅秤及空夾鏈袋等物，非短
    時間即可備就，咸信當非甲○○所為；再徵諸扣案之毒品、電子磅秤及空夾鏈袋
    等物，係藏放於駕駛座車門扶手夾層，甚為隱密，外觀亦無異狀，應係持有人不
    欲他人發現故意所為，加以查獲之毒品、電子磅秤及空夾鏈袋等物同時，並發現
    夾層內有被告之駕駛執照、全民健康保險卡，益徵該等物品應係被告所藏放。是
    被告辯稱前揭扣案物品非其所有云云，自無足採信。
  (2)按搜索者，乃特定機關為發現被告可為證據或可得沒收之物，就特定處所、身體
    及物件強制搜查尋索之命令；且依刑事訴訟法第一百二十二條以下之規定，搜索
    之對象，原則上係針對特定之被告或犯罪嫌疑人，而對於第三人之搜索，以有相
    當理由可信為被告或犯罪嫌疑人或應扣押之物或電磁紀錄存在時為限，得搜索之
    （刑事訴訟法第一百二十二條第二項），亦以有具體之被告或犯罪嫌疑人存在始
    得為之。誠如上述，被告所使用之車牌號碼八Ｌ－七一八一號自小客車，於九十
    年十月二十四日二十時許，因遭甲○○趁隙開走，經報案後，警方以強盜案件受
    理，被告非屬該強盜案件之犯罪嫌疑人，嗣前開車輛經警尋獲，警方依警察法所
    規定協助偵查犯罪之職責，對尋獲之車輛進行採證，當與搜索無涉，而警方復於
    前開車輛駕駛座車門扶手夾層查獲違禁物海洛因、安非他命暨其他物品，亦無關
    違法搜索，該等證物之取得，並未違反任何法定程序，核無將之排除之必要，辯
    護意旨容有誤認。
  (五)綜上所述，被告確有販賣第一級毒品海洛因及第二級毒品安非他命之犯行，應堪
    認定。雖本案被告堅決否認有何販賣犯行，致未能確知毒品之購入價格與出售價
    格間之利差，惟我國對毒品查緝甚嚴，對販賣毒品之處罰亦屬至重，被告有施用
    毒品之前科（參見卷附之台灣高等法院被告全國前案紀錄表），被告對此情自難
    諉為不知，而證人陳志陽、戊○○與被告非親非故，且被告亦有施用毒品之行為
    ，其購買毒品施用已花費不貲，若無得從中賺取差價以營利，被告豈會甘冒刑罰
    重責而販賣海洛因或安非他命予陳志陽、戊○○之理，足見被告販賣本件毒品，
    確具有圖利之意圖甚明。
二、查海洛因係毒品危害防制條例第二條第二項第一款所規定之第一級毒品；安非他
    命則為同條項第二款所稱之第二級毒品，依法不得持有、販賣。是核被告所為，
    係犯毒品危害防制條例第四條第一項、第二項之販賣第一級、第二級毒品罪。其
    持有毒品海洛因或安非他命之低度行為，應各被販賣各該毒品之高度行為所吸收
    ，均不另論罪。又被告其前開多次販賣海洛因或安非他命之犯行，均時間緊接，
    分別觸犯犯罪構成要件同一之罪名，顯皆係基於概括之犯意反覆為之，均應依照
    刑法第五十六條連續犯之規定，分別論以一罪，惟因販賣第一級毒品罪之法定刑
    為死刑或無期徒刑，販賣第二級毒品罪之法定刑為無期徒刑或七年以上有期徒刑
    ，死刑或無期徒刑部分依法均不得加重。又被告於九十年二月間起至同年五月間
    止，多次販毒品海洛因與戊○○之犯行，雖未經起訴，然因與已起訴部分具連續
    犯之裁判上一罪關係，基於審判不可分，本院自得一併審酌。被告所犯上開二罪
    ，其犯意各別，行為互殊，應予分論併罰。再被告所犯販賣第一級毒品罪，法定
    刑為死刑或無期徒刑，然因其查獲販賣海洛因次數非多，數量不大，販賣所得款
    項亦僅二萬七千元，顯非一般毒販之大、中盤商，情節尚非重大，如予量處無期
    徒刑，依其情節，尚屬情輕法重，參照大法官會議釋字第二六三號解釋之意旨，
    ，依刑法第五十九條規定，酌減其刑。原審判決固有相當見地，惟原審依警訊較
    接近案發時間，記憶清晰之經驗法則，認定被告販賣海洛因予戊○○之次數為九
    次、販賣安非他命予陳志陽之次數為七次，本院認本案上開證人證述購買次數不
    一致時，如無其他證據，自應採納罪疑唯輕原則，為被告較有利之認定，原審認
    定事實稍有瑕疵。被告上訴雖執前詞否認犯罪，然原審判決既有上開微小然必須
    撤銷之瑕疵，本院自須撤銷原審判決，另行改判。爰審酌販賣毒品，不僅危害他
    人之身體健康，更肇致鉅大之社會成本，及其犯罪之動機、目的、手段、販賣毒
    品之次數、所得之款項，暨犯罪後仍設詞推卸，尚無悔意等一切情狀，分別量處
    如主文第二項所示之刑，並定應執行刑。扣案之海洛因十九包（合計淨重十六點
    一公克）、安非他命五包（合計淨重十一點點零公克），均為毒品，皆應依毒品
    危害防制條例第十八條第一項前段之規定宣告沒收銷燬之。另扣案之電子磅秤一
    個係被告所有並供被告販毒所用之物；中型分裝夾鏈袋八包、小型分裝夾鏈袋一
    包、標示「三仟」空袋二只、標示「二仟」空袋一只及標示「半錢」空袋一只，
    係被告所有且供犯罪預備之物，依刑法第三十八條第一項第二款之規定宣告沒收
    ；又被告販賣第一級毒品海洛因予戊○○八次，得款二萬四千元，另販賣第二級
    毒品與陳志陽七次，得款七千元，亦應依毒品危害防制條例第十九條第一項之規
    定宣告沒收，如全部或一部不能沒收時，則以其財產抵償之。至同時查獲葡萄糖
    一包、玻璃吸食器四支、塑膠杓子一支、玻璃管二支及行動電話二支（已鎖死，
    無法查明電話號碼）等物，雖係被告所有，因不能證明為被告販賣毒品所用之物
    ，爰另不為沒收之諭知，併此敘明。
三、據上論斷，應依刑事訴訟法第三百六十九條第一項前段、第三百六十四條、第二
    百九十九條第一項前段、毒品危害防制條例第四條第一項、第二項、第十八條第
    一項前段、第十九條第一項，刑法第十一條前段、第五十六條、第五十九條、第
    五十一條第五款、第三十八條第一項第二款，判決如主文。
本案經檢察官丙○○到庭執行職務。
中      華      民      國    九十二    年      十      月    二十三    日
                                    臺灣高等法院臺中分院刑事第八庭
                                          審判長法  官  羅  得  村
                                                法  官  黃  文  進
                                                法  官  陳  毓  秀
右正本證明與原本無異。
如不服本判決應於收受送達後十日內向本院提出上訴書狀，其未敘述上訴之理由者並
得於提起上訴後十日內向本院補提理由書（均須按他造當事人之人數附繕本）。
                                                書記官  吳  宗  玲
中      華      民      國      九十二   年       十      月    二十三  日
論罪科刑主要法條：
毒品危害防制條例第四條第一項、第二項
製造、運輸、販賣第一級毒品者，處死刑或無期徒刑；處無期徒刑者，得併科新臺幣
一千萬元以下罰金。
製造、運輸、販賣第二級毒品者，處無期徒刑或七年以上有期徒刑得併科新臺幣七百
萬元以下罰金。
                                                                        Ｉ


司法院資訊處製作；財團法人民間司法改革基金會備份。
